臺灣士林地方法院交通事件裁定　　　　　　　　　　九十三年度交聲字第三七二號
　　原處分機關　臺北市交通事件裁決所
　　異　議　人
　　即受處分人　乙○○
右列異議人即受處分人因違反道路交通管理處罰條例事件，對於臺北市交通事件裁決
所民國九十三年五月二十一日所為之處分（原處分案號：北市裁三字第裁二二—ＡＣ
Ｕ三一九七六三號），聲明異議，本院裁定如左：
    主  文
異議駁回。
    理  由
一、按汽車駕駛人飲用酒類或其他類似物後其吐氣所含酒精濃度超過每公升○‧二五
    毫克者，不得駕車，道路交通安全規則第一百十四條第二款已有明定。又汽車駕
    駛人，駕駛汽車經測試檢定有酒精濃度超過規定標準者，處新臺幣（下同）一萬
    五千元以上六萬元以下罰鍰，並當場移置保管其車輛及吊扣其駕駛執照一年，道
    路交通管理處罰條例第三十五條第一項第一款定有明文。
二、原處分意旨略以；異議人即受處分人乙○○於民國九十三年四月十二日凌晨二時
    十一分許，騎乘車號ＡＹＬ—五六三號重型機車在台北市○○路六四九號前經警
    攔停舉發「酒後駕車經測定酒精濃度測定值為每公升○．七九毫克超過規定標準
    」，依道路交通管理處罰條例第三十五條第一項第一款規定，處罰鍰四萬五千元
    ，並吊扣駕駛執照十二個月等語。
三、聲明異議意旨略以：（一）受處分人當時騎車至北安路六五一號前時，號誌由綠
    變黃，其緊急煞車，但旁邊是捷運施工工地，導致路面濕滑，其因而滑倒，並非
    警員所稱闖紅燈。（二）警員要求其做酒測，第一次酒測後，該警員當場撕毀列
    印出之酒測單，要求做第二次酒測，第二次酒測後，該警員稱其酒測值超過法定
    標準，遂將其逮捕至大直派出所，其過程顯有不當。（三）警員在大直派出所要
    求其徒手在間距約○．五公分之同心平行橢圓線中畫線二次，其二次手繪均未碰
    觸邊線，應屬合格，該警員另要求其直行十公尺及單腳站立，該警員仍堅稱不合
    格，並要求其在來路不明之酒測列印單上簽名，因其認當時酒測值不符合事實，
    而拒簽通知單，爰依法聲明異議。
四、訊據受處分人固坦承有於飲用酒類後駕駛車號ＡＹＬ—五六三號重型機車行駛於
    台北市○○路，並於上揭時地為警攔停稽查等情，惟堅決否認有何違規行為，辯
    稱：其在前一天晚十一點多在路邊喝了土虱酒及枸杞酒，酒精很淡，吃完回家洗
    完澡才出門，酒測值不符合事實。經查：
（一）本件警員係舉發受處分人「酒後駕車經測定酒精濃度測定值為每公升○．七九
      毫克超過規定標準」，而非舉發受處分人闖紅燈，核先敘明。
（二）受處分人於前開時地為警攔檢施以酒精濃度之測試，經檢測受處分人飲酒後其
      吐氣所含酒精濃度為每公升○．七九毫克，此有卷附之序號○二四九二五號之
      呼氣酒精濃度測試器所測試之酒精測試表影本可稽；且受處分人於前揭時地違
      規酒後騎乘機車等情，亦據證人即查獲警員甲○○於本院調查時證述明確。受
      處分人雖辯稱第一次之酒測結果之測試表遭警員撕毀等語。惟證人甲○○證稱
      ：「受處分人第一次在吹的時候，我看到數字○．八五，在吹氣時機器可能沒
      裝好，要列印的時候印出以前酒測的數值，所以裝好後叫受處分人再吹一次，
      這次的酒測值是○．七九有印下來」等語（詳見本院九十三年六月十七日訊問
      筆錄）；參以證人甲○○提出該台呼氣酒精濃度測試器自九十三年三月五日至
      五月三日間之歷次酒測資料，本件酒測之前一筆酒測時間為九十三年四月十一
      日上午六時五十二分，顯與本件無關，證人上開所稱受處分人第一次吹氣測試
      時係因機器沒裝好而未能紀錄、正確列印等情，應可採信。受處分人受檢時之
      吐氣所含酒精濃度為每公升○．七九毫克，應可認定。
（三）至受處分人辯稱：其徒手在間距約○．五公分之同心平行橢圓線中畫線二次，
      其二次手繪均未碰觸邊線，應屬合格等語。惟汽車駕駛人飲用酒類或其他類似
      物後其吐氣所含酒精濃度超過每公升○‧二五毫克者，不得駕車；汽車駕駛人
      ，駕駛汽車經測試檢定有酒精濃度超過規定標準者，即應處罰，已如前所述。
      查受處分人吐氣所含酒精濃度為每公升○．七九毫克，既已超過上開規定之標
      準，自應受處罰，而與其是否通過上開同心平行橢圓線中畫線之測試無關。
五、綜上所述，受處分人確有酒後騎乘機車，經警測試檢定其吐氣中所含酒精濃度已
    達每公升○．七九毫克之違規行為，從而原處分機關依前揭道路交通管理處罰條
    例第三十五條第一項第一款之規定裁處異議人罰鍰四萬五千元，並吊扣駕駛執照
    十二個月，核無違誤，本件受處分人之異議為無理由，自應將其異議駁回。
六、依道路交通案件處理辦法第十九條，裁定如主文。
中　　　華　　　民　　　國　　九十三　　年　　　七　　　月　　　五　　　日
                                      臺灣士林地方法院交通法庭
                                          法　官 劉秉鑫
右正本證明與原本無異
如不服本裁定應於送達後五日內向本院提出抗告狀
                                          書記官 曾恆壽
中　　　華　　　民　　　國　　九十三　　年　　　七　　　月　　　五　　　日
